# 探讨联合经营会计处理问题

提问人：lsh2918 时间：2012-08-16 21:49:31
本公司计划于A公司各投资 2000 万元，共同经营一快捷酒店，我司与A公司各有其他主营业务，现计划以下三种模式： 1 、该快捷酒店作为独立法人主体； 2 、该快捷酒店作为本公司下属一个业务分部（即非法人单位，但该快捷酒店产权登记在本公司名下），吸收A公司投入资金联合经营本快捷酒店（但非吸收A公司作为本公司的股东，仅在快捷酒店项目上进行合作），该快捷酒店内部管理上独立核算，双方共同承担本项目风险与收益。 3 、该快捷酒店作为A公司下属一个业务分部（即非法人单位，但该快捷酒店产权登记在A公司名下），我司投入资金与A公司联合经营本快捷酒店（但非取得A公司的股权，仅限于在快捷酒店上进行合作），该快捷酒店内部管理上独立核算，双方共同承担本项目风险与收益。 请问各位，对于第一种模式，会计上比较好处理，即作为股权投资处理。
对于第二种模式，是否在收A公司联合经营款时，作收往来资金处理？而对于第三种模式，则做付往来资金处理？ 谢谢

回答人：chenyiwei
对于此类不设立独立法人主体的合作经营，本版面上有过多次讨论，讨论的比较多的是合作开发房地产。建议你以“合作开发房地产”为关键字在本版面上搜索，我以前回复过。